臺灣花蓮地方法院民事判決
111年度簡上附民移簡字第1號
原      告  李佳瑾  
            李宥宏  
被      告  李昕哲  

上列當事人間因傷害等案件，經原告提起刑事附帶民事訴訟，請
求侵權行為損害賠償事件，經本院刑事庭裁定移送前來（111年
度簡上附民字第2號），本院於民國111年11月1日言詞辯論終結
，判決如下：
    主      文
被告應給付原告李佳瑾新臺幣貳拾伍萬零陸佰柒拾壹元，及自民
國111年8月2日起至清償日止，按年息百分之五計算之利息。
被告應給付原告李宥宏新臺幣貳拾伍萬零陸佰肆拾元，及自民國
111年8月2日起至清償日止，按年息百分之五計算之利息。
    事實及理由
壹、程序方面：
    按簡易訴訟程序，除本章別有規定外，仍適用第一章通常訴
    訟程序之規定。訴狀送達後，原告不得將原訴變更或追加他
    訴，但擴張或減縮應受判決事項之聲明者，不在此限。民事
    訴訟法第436條第2項、第255條第1項第3款定有明文。本件
    原告原請求：被告應給付原告李佳瑾新臺幣（下同）250,67
    1元，及自起訴狀繕本送達被告翌日起至清償日止，按年息5
    %計算之利息。被告應給付原告李宥宏1,428,040元，及自起
    訴狀繕本送達被告翌日起至清償日止，按年息5%計算之利息
    。願供擔保，請准宣告假執行。嗣於本院審理時原告變更訴
    之聲明，請求：被告應給付原告李佳瑾250,671元，及自起
    訴狀繕本送達被告翌日起至清償日止，按年息5%計算之利息
    。被告應給付原告李宥宏250,640元，及自起訴狀繕本送達
    被告翌日起至清償日止，按年息5%計算之利息等語（見本院
    卷第93頁）。經核原告所為訴之變更，屬減縮應受判決事項
    之聲明，參諸前揭規定，應予准許。
貳、實體方面：
一、原告主張：被告與名籍不詳、綽號「小傑」之成年男子（下
    稱小傑），共同基於傷害、強制、毀損他人物品等故意，於
    民國109年4月8日凌晨1時46分許，在花蓮縣○○市○○路000號
    前，被告駕駛車號0000-00號自用小客車（下稱系爭A車），
    尾隨原告李宥宏所駕駛且為其所有之車號000-0000號自用小
    客車（其上搭載乘客即原告李佳瑾，該車下稱系爭B車），
    乘原告李宥宏停紅燈之際，被告打開原告李宥宏駕駛座車門
    ，並徒手毆打原告李宥宏欲拉其下車，原告李宥宏情急踩油
    門旋即撞擊停在路邊、第三人所有之自用小貨車。被告復持
    續拉原告李宥宏出車外，徒手毆打原告李宥宏，小傑則持鎮
    暴槍射擊原告李宥宏之身體及系爭B車，原告李宥宏因而受
    有頭部、頭皮、手肘、手部擦傷，原告李佳瑾則受有手肘、
    手部、膝部擦傷。被告等人以強暴妨害原告遷徙之權利，並
    使系爭B車車頭全毀、車門鈑金凹陷、安全氣囊彈出、後車
    窗玻璃碎裂。因原告分別受有上開傷害，爰依民法第184條
    第1項前段、第193條第1項、第195條第1項前段規定，請求
    被告賠償損害。其中原告李宥宏因上開傷勢已支出醫療費用
    640元、原告李佳瑾則因上開傷勢支出醫療費用671元，均請
    求被告賠償損害。又本案犯罪地點在花蓮縣○○市○○路000號
    前，也就是花蓮縣吉安鄉麥當勞旁的荳蘭橋上，該地點是交
    通要道，人車往來經過匯集之處。原告李宥宏當時駕駛系爭
    B車正在橋上停等紅燈，被告無視原告李宥宏正在駕駛車輛
    ，在大庭廣眾的馬路上強開車門，欲將原告李宥宏拉出車外
    ，復加以毆打，可以想見原告李宥宏當下是多麼恐慌。一般
    人在自己所駕駛之車輛上，係屬私人空間，具一定隱密性，
    通常也會認為在自己車內是一個類似家庭延伸之處所，能使
    人安心與安寧。然被告突如其來在大庭廣眾的馬路上，強開
    車門，要將原告李宥宏拉出車外，破壞原告李宥宏可以安心
    自處之安全處所。另原告李佳瑾是系爭B車車上乘客，因上
    開事件受傷，且全程目睹及親身經歷被告蠻橫、暴力、恐怖
    之舉止。試想若發生在吾人自己身上，是一件難以想像的恐
    怖事情。現場是在大庭廣眾的馬路上，被告當街強開車門，
    拉人下車毆打，對周圍其他用路人、行人之安全產生立即且
    巨大之危險，嚴重破壞社會秩序安寧，目無法紀之重大犯罪
    。原告不認識被告，與被告無冤仇，被告侵害原告之權利包
    括原告之身體健康權、遷徙自由，以及免於恐懼之自由等，
    原告所受生理及精神上之痛苦與恐懼，難以言喻，原告當下
    之恐懼害怕，亦難想像。爰斟酌前揭實際情況及兩造之身份
    、地位、經濟狀況及原告所受精神痛苦等一切情況，請求被
    告分別賠償原告李宥宏、李佳瑾各25萬元之精神慰撫金。據
    上，原告李佳瑾本件請求被告賠償金額合計共250,671元，
    原告李宥宏則請求被告賠償金額合計共250,640元等語，並
    聲明：被告應給付原告李佳瑾250,671 元，及自起訴狀繕本
    送達被告翌日起至清償日止，按年息5%計算之利息。被告應
    給付原告李宥宏250,640元，及自起訴狀繕本送達被告翌日
    起至清償日止，按年息5%計算之利息。
二、被告則以：對於本院110年度簡字第94號刑事判決書所載犯
    罪事實我承認，我不是撞他們，因為我有打原告李宥宏。我
    同意賠償原告醫療費用的部分，但是我認為精神慰撫金金額
    太高等語。並聲明：原告之訴駁回。
三、經查，原告主張本件侵權行為事實即本院刑事庭110年度簡
    字第94號刑事判決書所載被告犯罪事實（見本院卷第16頁）
    即「被告與小傑共同基於傷害、強制、毀損他人物品等故意
    ，於109年4月8日凌晨1時46分許，在花蓮縣○○市○○路000號
    前，被告駕駛系爭A車，尾隨原告李宥宏所駕駛且為其所有
    之系爭B車，乘原告李宥宏停紅燈之際，被告打開原告李宥
    宏駕駛座車門，並徒手毆打原告李宥宏欲拉其下車，原告李
    宥宏情急踩油門旋即撞擊停在路邊、第三人所有之自用小貨
    車。被告復持續拉原告李宥宏出車外，徒手毆打原告李宥宏
    ，小傑則持鎮暴槍射擊原告李宥宏之身體及系爭B車，原告
    李宥宏因而受有頭部、頭皮、手肘、手部擦傷，原告李佳瑾
    則受有手肘、手部、膝部擦傷，被告及小傑以強暴妨害原告
    遷徙之權利，並使系爭B車車頭全毀、車門鈑金凹陷、安全
    氣囊彈出、後車窗玻璃碎裂」等節，為被告所不爭執（見本
    院卷第94頁），應可信為真。
四、按因故意或過失，不法侵害他人之權利者，負損害賠償責任
　　。數人共同不法侵害他人之權利者，連帶負損害賠償責任。
    不能知其中孰為加害人者亦同。 不法侵害他人之身體或健
    康者，對於被害人因此喪失或減少勞動能力或增加生活上之
    需要時，應負損害賠償責任。不法侵害他人之身體、健康、
    名譽、自由、信用、隱私、貞操，或不法侵害其他人格法益
    而情節重大者，被害人雖非財產上之損害，亦得請求賠償相
    當之金額。民法第184條第1項前段、第185條第1項、第193
    條第1項、第195條第1項前段定有明文。被告既有上開故意
    傷害、妨害原告自由等行為，並已致原告受有損害（如下述
　　），是原告主張依上開規定請求被告賠償損害，應屬有據。
五、原告得請求被告賠償之項目及金額：
　㈠原告李佳瑾部分：
　1.按慰藉金之賠償須以人格權遭遇侵害，使精神上受有痛苦為
    必要，其核給之標準固與財產上損害之計算不同，然非不可
    斟酌雙方身分、資力與加害程度，及其他各種情形核定相當
    之數額（最高法院51年台上字第223號判例意旨參照）。本
    院審酌原告李佳瑾自陳最高學歷為大學畢業，職業為開烤肉
    店，月收入約10萬元等語（見本院卷第94頁），及提出在職
    證明書、全國財產稅總歸戶財產查詢清單及110年度綜合所
    得稅各類所得資料清單等為證（見本院卷第73至77頁），及
    被告自陳最高學歷為高中畢業，目前在監執行，入監前有打
    零工，好像做過物流業，月收入約1萬元等語（見本院卷第9
    4頁），並衡以本院調取之雙方稅務電子閘門財產所得調件
    明細表（見本院卷第25至26頁、第31至32頁）所示渠等財產
    狀況，暨原告李佳瑾所受上開傷害，及上述之被告故意傷害
    及妨害自由等行為、經過等情，認原告李佳瑾請求賠償非財
    產上損害25萬元之金額尚屬合理，應予准許。
  2.又被告已表示同意賠償原告李佳瑾醫療費用671元等語（見
    本院卷第94頁），故原告李佳瑾請求被告賠償醫療費用671
    元，亦有理由。是以，原告李佳瑾本件請求被告賠償醫療費
    用671元及精神慰撫金25萬元，合計為250,671元，為有理由
　　。
  ㈡原告李宥宏部分：　　
　1.本院審酌原告李宥宏自陳最高學歷為大學畢業，職業為開烤
    肉店，月收入約10萬元等語（見本院卷第94頁），及提出商
    業登記抄本、全國財產稅總歸戶財產查詢清單及110年度綜
    合所得稅各類所得資料清單等為證（見本院卷第67至71頁）
    ，及被告所述之上開學經歷及收入狀況等，並衡以本院調取
    之雙方稅務電子閘門財產所得調件明細表（見本院卷第第27
    至32頁）所示渠等財產狀況，暨原告李宥宏所受上開傷害，
    及上述之被告故意傷害及妨害自由等行為、經過等情，認原
    告李宥宏請求賠償非財產上損害25萬元之金額尚屬合理，應
    予准許。
  2.又被告已表示同意賠償原告李宥宏醫療費用640元等語（見
    本院卷第94頁），故原告李宥宏請求被告賠償醫療費用640
    元，亦有理由。是以，原告李宥宏本件請求被告賠償醫療費
    用640元及精神慰撫金25萬元，合計為250,640元，為有理由
　　。
六、綜上所述，原告依上開規定，請求：被告應給付原告李佳瑾
    250,671元，及自起訴狀繕本送達被告翌日即111年8月2日（
    見附民卷第51頁所附送達證書）起至清償日止，按年息5%計
    算之利息。被告應給付原告李宥宏250,640元，及自起訴狀
    繕本送達被告翌日即111年8月2日（見附民卷第51頁所附送
    達證書）起至清償日止，按年息5%計算之利息等，為有理由
    ，應予准許。
七、本件事證已臻明確，兩造其餘攻擊、防禦方法及證據，經核
    均與結論之判斷，不生影響，爰不一一論述，附此敘明。
八、本件係經本院刑事庭以111年度簡上附民字第2號裁定移送前
    來，依刑事訴訟法第504條第2項規定，免納裁判費，又兩造
    均無就本件支出其他訴訟費用，爰不為訴訟費用負擔之諭知
　　，附此敘明。
中　　華　　民　　國　　111 　年　　11　　月　　9 　　日
                  民事第二庭  審判長法官　李可文　　
 　　　　　　　                   法  官  李立青
　　　　　　　　  　              法  官  鍾志雄
以上正本係照原本作成。
本判決不得上訴。　　　　　　　　　　
中　　華　　民　　國　　111 　年　　11　　月　　9 　　日
                                  書記官  胡釋云